--- 
title: "Der Bookdown Workflow"
author: "Henning Bumann"
date: "`r Sys.Date()`"
site: bookdown::bookdown_site
output: bookdown::gitbook
documentclass: book
bibliography: [book.bib, packages.bib]
biblio-style: apalike
link-citations: yes
github-repo: henningsway/bookdown-workflow
description: "In diesem Dokument soll anschaulich beschrieben werden, wie mit bookdown praktisch gearbeitet werden kann. (In Ergänzung zu https://bookdown.org/yihui/bookdown/)"
---

# Bücher agil entwickeln mit bookdown

**bookdown** ist ein _relativ_ neues Werkzeug, um hinreichend komplexe lineare Dokumente unabhängig vom späteren Output-Format zu entwickeln.

Dabei ist wichtige Latex-Funktionalität wie z.B. Formeln $a + b = b + a$ oder Nummerierung und Referenzierung von Abbildungen und Tabellen verfügbar.

Wer **bookdown** noch nicht installiert hat, kann die Development-Version von Github installieren:

```{r eval=FALSE}
render_book("index.Rmd", output_format = "bookdown::gitbook")
publish_book()
```

```{r eval=FALSE}
devtools::install_github("rstudio/bookdown")
```

Jede Rmd-Datei sollte nur ein Kapitel umfassen und mit einer `# Überschrift` beginnen.


```{r include=FALSE}
# automatically create a bib database for R packages
knitr::write_bib(c(
  .packages(), 'bookdown', 'knitr', 'rmarkdown'
), 'packages.bib')
```

PS: Dieses Test-Buch benötigt XeLaTeX für die Kompilierung nach PDF.
